# 请教陈版：关于公司购买自身作为原始权益人的次级债券的会计处理

提问人：sweetcoat 时间：2021-01-07 17:32:57
陈版主，您好，公司发行 10 亿ABS，其中 9 亿为优先级， 1 亿为次级，公司全额认购 1 亿次级债，请问新金融工具准则下，公司应该确认 10 亿应付债券和 1 亿金融资产，还是净额确认 9 亿应付债券，相关的准则依据是什么，谢谢！

回答人：chenyiwei
应分别确认资产和负债，不应抵销。其准则依据是《企业会计准则第 37 号——金融工具列报》第五章关于金融资产、金融负债抵销列报应满足条件的规定。由于该抵销结算在债券存续期内是不可能实现的（否则就失去了次级份额作为担保的意义），因此没有当前可执行且计划执行的净额结算抵消权。